# 如果企业的短期借款用来购买固定资产，假如企业没有在建工程，借款利息支出能否资本化

提问人：春花 66 时间：2011-09-08 14:09:32
如果企业的短期借款用来购买固定资产，假如企业购买的固定资产没有经过安装或者安装时间不长（一个月以内），没有通过在建工程核算，那么，短期借款的利息支出能否资本化？ 请教各位大侠！！！万分感谢！！！

回答人：chenyiwei
如果“企业购买的固定资产没有经过安装或者安装时间不长（一个月以内）”，则不属于借款费用准则所指的“指需要经过相当长时间的购建或者生产活动才能达到预定可使用或者可销售状态的固定资产、投资性房地产和存货等资产”，因此不符合资本化条件。